Fonds Oulipo
Bibliothèque nationale de France
Fonds Oulipo
XXe et XXIe siècles
Papier.
Bibliothèque nationale de France. Département de l'Arsenal
Dépôt de l'association OULIPO depuis 2006
Dès la fondation de l’Oulipo le 24 novembre 1960, ses membres prirent soin de garder les traces de la vie du groupe. Depuis les premières réunions, structurées et génératrices de documents spécifiques et classables (lettres de convocation, réponses, ordres du jour, comptes rendus), « les archives » sont une réalité, où chacun prend soin de verser d’autres documents comme pièces justificatives des discussions. Reflet du fonctionnement du groupe et de son histoire, les archives de l’Oulipo rappellent aussi le caractère de ceux qui en eurent la charge. Se partagèrent d’abord le secrétariat Jacques Bens (rédaction des comptes rendus de réunion jusqu’en 1963) et François Le Lionnais (envois des convocations et autres courriers), qui assurait en outre l’archivage mais classait peu. En 1971, Paul Fournel et Marcel Bénabou devinrent conjointement « secrétaire provisoirement définitif » et « secrétaire définitivement provisoire »; ils organisèrent une récolte rigoureuse et un classement systématique, dont le noyau était constitué par les dossiers de réunion, classés chronologiquement. Quand en 2005-2006 les archives furent mises en ordre avant leur dépôt à la Bibliothèque de l’Arsenal, ce système fut étendu à tout le fonds, qui comprend en outre des ensembles de correspondance, des dossiers sur les créations collectives, les manifestations, la publication des Bibliothèques oulipiennes, enfin des envois de non-oulipiens.
consultation soumise à autorisation
- Dossiers mensuels de réunion (1960-2010)
  - 1960-1969
    - 1960, DM-1 (1-3); 9 f.
      - Septembre et Octobre 1960, DM-1 (1); 4 f.
        Numérisation effectuée à partir d'un document original
        Lettre dactylographiée de François Le Lionnais à Raymond Queneau du 27 septembre 1960 (2 exemplaires)
        Copie du programme de la décade Queneau à Cerisy en septembre 1960
        3f.
        Lettre autographe de Raymond Queneau à François Le Lionnais du 7 octobre 1960
        1f.
      - Novembre 1960, DM-1 (2); 2 f.
        Circulaire n°1 dactylographiée de Jacques Bens du Séminaire de Littérature Expérimentale du vendredi 25 novembre 1960
        Photocopie du verso de cette circulaire
      - Décembre 1960, DM-1 (3); 3 f.
        Compte rendu dactylographié de Jacques Bens de la réunion n° 2 du 22 décembre 1960
        Annexe dactylographiée de ce compte rendu
    - 1961, DM-1 (4-15); 91 f.
      - Documents sans date, DM-1 (4); 1 f.
        Lettre autographe de Latis à François Le Lionnais de 1961
      - Janvier 1961, DM-1 (5); 6 f.
        Compte rendu dactylographié de Jacques Bens de la réunion n° 3 du 13 janvier 1961
        Lettre dactylographiée de Jacques Bens aux membres de l’Oulipo du 25 janvier 1961
        Lettre dactylographiée de François Le Lionnais à Raymond Queneau du 20 janvier 1961
      - Février 1961, DM-1 (6); 6 f.
        Compte rendu dactylographié signé Q.B. de la réunion n°4 du 13 février 1961
        Lettre dactylographiée de François Le Lionnais à Jacques Bens du 31 janvier 1961
        Lettre dactylographiée et signée de Jacques Bens à François Le Lionnais du 2 février 1961
      - Mars 1961, DM-1 (7); 4 f.
        Compte rendu dactylographié signé Q.B. de la réunion n°5 du 13 mars 1961
        Carte postale autographe de Jacques Bens à François Le Lionnais du 26 février 1961
        Lettre dactylographiée de Jacques Bens à Paul Braffort du 12 mai 1961 déclarant son admission comme « Membre Correspondant » à l’Oulipo
        Photocopie de cette lettre signée par Jacques Bens
      - Avril 1961, DM-1 (8); 11 f.
        Compte rendu dactylographié de Raymond Queneau et Jean Lescure de la réunion n°6 du 17 avril 1961, avec erratum
        Circulaire n°7 dactylographiée signée Ythier Marchant du 3 mai 1961
        Compte rendu dactylographié signé Ythier Marchant de la réunion n° 7 du 28 avril 1961
      - Mai 1961, DM-1 (9); 2 f.
        Compte rendu dactylographié signé Ythier Marchant de la réunion n°8 du 20 mai 1961
        Lettre autographe de Raymond Queneau à François Le Lionnais du 7 mai 1961
      - Juin 1961., DM-1 (10); 13 f.
        Compte rendu dactylographié signé Ythier Marchant de la réunion n°9 du 5 juin 1961
        Trois documents annexes dactylographiés de la même réunion
        Compte rendu dactylographié signé Ythier Marchant de la réunion n° 10 du 26 juin 1961
        Deux documents annexes dactylographiés de la même réunion
      - Août 1961, DM-1 (11); 14 f.
        Compte rendu dactylographié signé Ythier Marchant de la réunion n°11 du 28 août 1961
        Lettre dactylographiée de François Le Lionnais à Jacques Bens du 27 juillet 1961
        Lettre autographe de Raymond Queneau [destinataire inconnu] du 10 août 1961
        Lettre autographe de Marcelin Pleynet à un membre de l’Oulipo du 29 août 1961; on y a joint le programme de la décade de Cerisy du 31 août au 10 septembre 1963 intitulé « Une nouvelle littérature » (avec la participation de Harry Mathews)
      - Septembre 1961, DM-1 (12); 6 f.
        Compte rendu dactylographié signé « par délégation, G. Flaubert », de la réunion n°13 du 8 septembre 1961
        Lettre dactylographiée de François Le Lionnais à André Blavier du 12 septembre 1961
        Mot autographe de Latis à François Le Lionnais, sans date
      - Octobre 1961, DM-1 (13); 7 f.
        Compte rendu dactylographié signé « par intérim J.Q.R.L. » de la réunion n° 14 du 17 octobre 1961
        Carte autographe de Jacques Bens [destinataire non identifié] du 7 octobre 1961
        Lettre autographe de Latis à François Le Lionnais du 7 octobre 1961
        Coupure de presse d’un jeu intitulé « Les palindromes syllabiques » extrait du Canard enchaîné du 4 octobre 1961
      - Novembre 1961, DM-1 (14); 7 f.
        Compte rendu dactylographié de Jean-Lescure et Jacques Duchateau de la réunion n° 15 du 14 novembre 1961
      - Décembre 1961, DM-1 (15); 13 f.
        Compte rendu dactylographié de Jacques Bens de la réunion n° 16 du 19 décembre 1961
        Document annexe dactylographié n°1 sur les compte rendus de Latis
        Document annexe dactylographié n°2 intitulé « Projet d’éléments de statuts » de Jacques Bens et Jacques Duchateau, avec notes autographes de Raymond Queneau (f. 10-11)
        Document annexe dactylographié n°3 intitulé « Sonnet des infinitifs » de Jean Queval
        Lettre autographe de Latis à François Le Lionnais du 6 décembre 1961
    - 1962, DM-1 (16-27); 80 f.
      - Janvier 1962, DM-1 (16); 6 f.
        Compte rendu dactylographié de Jacques Bens de la réunion n°17 du 19 janvier 1962
        Annexe dactylographiée de Jacques Bens intitulée « Hymne oulipien »
        Lettre dactylographiée de François Le Lionnais à Jacques Bens du 31 janvier 1962
        Copie de « Hymne oulipien »
      - Février 1962, DM-1 (17); 10 f.
        Compte rendu dactylographié de Jacques Bens de la réunion n°18 du 16 février 1962
        Annexe n°1 dactylographiée intitulée « Couplet commençant par les des sincopes »
        Annexe n°2 dactylographiée intitulée « Correspondance »
        Annexe n°3 dactylographiée intitulée « Transformations lettriques sur « Le vallon » » de Raymond Queneau
        Lettre autographe de Fernand Barrès à François Le Lionnais du 11 février 1962; on y a joint un texte autographe de Fernand Barrès
      - Mars 1962., DM-1 (18); 5 f.
        Compte rendu dactylographié de Jacques Bens de la réunion n° 19 du 16 mars 1962
      - Avril 1962, DM-1 (19); 6 f.
        Compte rendu dactylographié de Jacques Bens de la réunion n°20 du 12 avril 1962
        Annexe dactylographié de Jacques Bens intitulé « Deux poèmes antérimés »
      - Mai 1962., DM-1 (20); 5 f.
        Compte rendu dactylographié de Jacques Bens de la réunion n° 21 du 7 mai 1962
        Annexe dactylographiée avec ajouts autographes intitulée « Statuts (nouvelle version) »
        Lettre dactylographiée avec ajouts autographes de André Blavier à François Le Lionnais du 16 mai 1962
      - Juin 1962., DM-1 (21); 10 f.
        Compte rendu dactylographié de Jacques Bens de la réunion n° 22 du 4 juin 1962
        Annexe n° 1 dactylographiée de Latis
        Annexe n° 2 dactylographiée de Jacques Duchateau concernant le projet de roman intersectif. Annexe n° 3 dactylographiée intitulée « Communication épistolaire de M. Starynkevitch
        Annexe n° 4 dactylographiée intitulée « Sigles de J. Yonnet »
        Photocopie du compte rendu
      - Juillet 1962., DM-1 (22); 5 f.
        Compte rendu dactylographié de Jacques Bens de la réunion n° 23 du 2 juillet 1962
        Annexe n°1 dactylographiée sur le roman Composition n°1 de Marc Saporta
      - Août 1962., DM-1 (23); 10 f.
        Compte rendu dactylographié de Jacques Bens de la réunion n° 24 du 24 août 1962
        Annexe 1 dactylographiée de Raymond Queneau: « documents sur les écrits lipogrammatiques »
        Annexe 2 dactylographiée: « remarques de M. Balestra »
        Annexe 3 dactylographiée: sonnet de Raymond Queneau
        Annexe 4 dactylographiée de François Le Lionnais sur « l’holorime à répétition »
        Carte postale autographe de Jean Lescure et Jacques Duchateau à François Le Lionnais du 16 août 1962
        Carte postale autographe de Latis à François Le Lionnais du 16 août 1962
        Carte postale autographe de Jacques Bens à François Le Lionnais, sans date: convocation à la réunion
        Carte postale autographe d’Albert-Marie Schmidt à François Le Lionnais du 15 août 1962
      - Septembre 1962, DM-1 (24); 7 f.
        Rectification autographe de Jacques Bens de la convocation à la réunion de septembre 1962
        Compte rendu dactylographié de Jacques Bens de la réunion n° 25 du 11 septembre 1962
        Annexe 1 dactylographiée: poème de François Dufrêne intitulé « Oulipo-Java »
        Annexe 2 dactylographiée: « Projet de roman combinatoire »
        Copie de « Oulipo-Java »
      - Octobre 1962, DM-1 (25); 6 f.
        Convocation autographe de Jacques Bens à la réunion de l’Oulipo n° 26 du 31 octobre 1962
        Lettre autographe de Jacques Bens à François Le Lionnais du 9 octobre 1962
        Compte rendu dactylographié de Jacques Bens de la réunion du 31 octobre 1962
      - Novembre 1962, DM-1 (26); 4 f.
        Compte rendu dactylographié de Jacques Bens de la réunion n° 27 du 28 novembre 1962
        Annexe 1 dactylographiée de Jacques Bens: « Iso syntaxismes »
      - Décembre 1962, DM-1 (27); 6 f.
        Compte rendu dactylographié signé « par interim, Pauline Réage », de la réunion n°28 du 14 décembre 1962
    - 1963, DM-1 (28-39); 191 f.
      - Janvier 1963, DM-1 (28); 10 f.
        Compte rendu dactylographié signé Y.M. de la réunion n° 29 du 18 janvier 1963
        Lettre autographe de Raymond Queneau à François Le Lionnais du 23 janvier 1963
        Copie dactylographiée de cette lettre
        Lettre dactylographiée de Pierre Demarne à François Le Lionnais du 22 janvier 1963
        Lettre dactylographiée de François Le Lionnais à Pierre Demarne du 23 janvier 1963
        Lettre dactylographiée de François Le Lionnais à André Blavier du 2 janvier 1963
      - Février 1963, DM-1 (29); 14 f.
        Compte rendu dactylographié signé « Jean Magne, Jacques Eto et Jacques Phone, les secrétaires coopératifs » de la réunion n°30 du 22 février 1963
        Lettre autographe de Jean Queval à François Le Lionnais du 6 février 1963
        Lettre dactylographiée signée de D. Starynkevitch à François Le Lionnais du 12 février 1963
        Lettre dactylographiée de François Le Lionnais à D. Starynkevitch du 15 février 1963
      - Mars 1963, DM-1 (30); 59 f.
        Convocation dactylographiée signée « le S.P. d’honneur: André Malraux » de la réunion du 22 mars 1963
        Texte dactylographié de François Le Lionnais intitulé « Relevés de sonnets pour I.B.M. »
        Photocopie du compte rendu dactylographié de la réunion du 22 mars 1963
        Lettre dactylographiée de François Le Lionnais à Jacques Bens du 12 mars 1963
        Lettre dactylographiée de François Le Lionnais à Henri-F. Berchet du 14 mars 1963
        Lettre dactylographiée et signée de Henri-F. Berchet à François Le Lionnais du 3 mars 1963
      - Avril 1963, DM-1 (31); 5 f.
        Compte rendu dactylographié signé Y. M. de la réunion n° 32 du 18 avril 1963
        Annexe dactylographiée: « Poèmes des petits belges »
      - Mai 1963, DM-1 (32); 3 f.
        Compte rendu dactylographié signé Y. M. de la réunion n° 33 du 30 mai 1963
      - Juin 1963, DM-1 (33); 13 f.
        Compte rendu dactylographié de la réunion n° 34 du 13 juin 1963
        Annexe dactylographiée: « Anniversaire, pièce en un acte court d’Unglik Georges Unglik »
        Texte dactylographié intitulé « Calcul matriciel et langage »
      - Juillet 1963., DM-1 (34); 5 f.
        Compte rendu dactylographié signé « Ythier Marchant » de la réunion n° 35 du 1e juillet 1963
      - Août 1963, DM-1 (35); 21 f.
        Compte rendu dactylographié signé « Louis Maigret (et Louise » de la réunion n° 36 du 22 août 1963
        Annexe 1 dactylographiée de Raymond Queneau: « Analyse matricielle du langage »
        Annexe 2 dactylographiée: « Communication de M. Faure »
        Annexe 3 dactylographiée: « Communication de Jacques Duchateau sur l’Oulipo à Cerisy »
        Annexe 4 dactylographiée: « Communication de Blavier »
        Carte postale autographe de Jacques Duchateau à François Le Lionnais du 16 août 1963
      - Septembre 1963, DM-1 (36); 16 f.
        Compte rendu dactylographié signé « Louis Meigret, (et Louise) » de la réunion n° 37 du 29 septembre 1963
        Annexe 1 dactylographiée de Michel Bernard: « Propédeutique à un traitement par dominantes (DXYN) »
        Annexe 2 dactylographiée de Jean Lescure: « Le postulat d’Euclide »
        Annexe 3 dactylographiée: lettre de Jacques Lecomte à François Le Lionnais
        Annexe 4 dactylographiée: « Le chant du rossignol » de François Le Lionnais
        Annexe 5 dactylographiée: « Calembours…littéraires » de Jean Lescure
        Annexe 6 dactylographiée: « Essayer d’en faire autant de Jean Lescure
        Carte postale autographe de Claude Berge à François Le Lionnais du 16 septembre 1963.
      - Octobre 1963, DM-1 (37); 15 f.
        Compte rendu dactylographié signé « Les frères Tarots » de la réunion n° 38 du 15 octobre 1963
        Annexe 1 dactylographiée: « Appendix (Gross) »
        Compte rendu dactylographié signé « Louis Maigret » de la réunion n° 39 du 31 octobre 1963
        Annexe 1 dactylographiée: « Répertoire des travaux de l’Oulipo au cours de ses 28 premières réunions »
        Annexe 2 dactylographiée: « Rimes alphabétiques » d’Alexandre Flan
        Photocopie du répertoire des travaux de l’Oulipo aux cours de ses 28 premières réunions par Raymond Queneau
      - Novembre 1963, DM-1 (38); 27 f.
        Compte rendu dactylographié signé Louis Meigret de la réunion n° 40 du 29 novembre 1963
        Annexe 0 dactylographiée: Lettre de Raymond Queneau à MM. Gaston et Claude Gallimard du 28 novembre 1963
        Annexe 1 dactylographiée: « Remarques préliminaires et générales sur les S+7 en wallon » d’André Blavier
        Annexe 2 dactylographiée: « Premier manifeste de l’art permutationnel » de Noël Arnaud
        Annexe 3 dactylographiée de Raymond Queneau
        Lettre autographe de A.-M. Schhmidt du 14 novembre 1963
      - Décembre 1963, DM-1 (39); 4 f.
        Compte rendu dactylographié signé Louis Meigret de la réunion n° 41 du 23 décembre 1963
        Annexe 1 dactylographiée: « voyelles au cube »
    - 1964, DM-1 (40-51); 150 f.
      - Janvier 1964, DM-1 (40); 6 f.
        Compte rendu dactylographié signé Louis Meigret de la réunion n° 42 du 31 janvier 1964
        Annexe n°1 dactylographiée: « Le songe d’Athalie » signé Raneau-Quecine
      - Février 1964, DM-1 (41); 5 f.
        Lettre autographe de Raymond Queneau à François Le Lionnais du 3 février 1964
        Lettre dactylographiée et signée de Raymond Queneau aux oulipiens, sans date
        Lettre dactylographiée de François Le Lionnais à Raymond Queneau du 4 février 1964 en deux exemplaires
        Lettre dactylographiée de François Le Lionnais à Raymond Queneau du 6 février 1964
      - Mars 1964, DM-1 (42); 11 f.
        Compte rendu dactylographié signé Louis Meigret de la réunion n° 43 du 11 mars 1964
        Annexes 1-2-3 dactylographiées de François Le Lionnais: « Intersection de structures », « plaidoirie en chiffres » [3 exemplaires], « maréchal de Saxe » [3 exemplaires]
      - Avril 1964, DM-1 (43); 30 f.
        Compte rendu dactylographié signé Louis Meigret de la réunion n° 44 du 10 avril 1964
        Annexes A B C dactylographiées: Lettre d’André Blavier à Jacques [Bens ou Duchateau, non précisé], « Programme des glorieuses d’Oulipoctobre » (octobre 1964), « Renseignements pratiques »
        Annexes dactylographiées 2 à 13 de Noël Arnaud sur l’Algol (f. 9-22)
        Annexe dactylographiée 14 de Jacques Duchateau: « Intersection de Vocabulaire »
        Lettre dactylographiée d’André Blavier à Noël Arnaud et François Le Lionnais, sans date
        Lettre dactylographiée de François Le Lionnais à André Blavier du 1e avril 1964
        Lettre autographe de André Blavier à François Le Lionnais, sans date
        Lettre dactylographiée de François Le Lionnais à André Blavier du 2 avril 1964
      - Mai 1964, DM-1 (44); 1 f.
        Carte postale autographe de Raymond Queneau à François Le Lionnais du 15 mai 1964
      - Juin 1964, DM-1 (45); 1 f.
        Lettre autographe de Latis à François Le Lionnais du 27 juin 1964
      - Juillet 1964, DM-1 (46); 15 f.
        Compte rendu dactylographié de Jean Lescure de la réunion n° 47 du 2 juillet 1964
        Photo de cactus de Latis
        Photo de cactus avec note autographe de Latis à François Le Lionnais
        Carte postale autographe de Noël Arnaud et Raymond Queneau à François Le Lionnais du 20 juillet 1964
        Carte postale autographe de Jean Ferry à François Le Lionnais du 10 juillet 1964
        Texte en S+7 de Jean Lescure sur une carte
        Lettre dactylographiée de François Le Lionnais à André Blavier du 6 juillet 1964
        Lettre dactylographiée et signée de Noël Arnaud à François Le Lionnais du 7 juillet 1964 (f. 10)
        Lettre dactylographiée de François Le Lionnais à Noël Arnaud du 15 juillet 1964
        Lettre dactylographiée et signée de N. arnaud à François Le Lionnais du 16 juillet 1964
        Lettre dactylographiée de François Le Lionnais à Noël Arnaud du 21 juillet 1964
        Lettre dactylographiée et signée de Noël Arnaud à François Le Lionnais du 26 juillet 1964
        Note autographe de Jean Lescure
      - Août 1964, DM-1 (47); 9 f.
        Compte rendu dactylographié de Jacques Duchateau de la réunion n° 48 du 13 août 1964
        Lettre dactylographiée de François Le Lionnais à André Blavier du 26 août 1964
        Lettre dactylographiée de François Le Lionnais aux oulipiens du 28 août 1964
        Lettre dactylographiée et signée de André Blavier à François Le Lionnais, sans date
        Deux exemplaires d’une conférence de François Le Lionnais sur « Les machines logiques et électroniques et littérature » du 2 octobre 1964 à Liège
        Carte autographe de François Le Lionnais à Noël Arnaud du 4 août 1964 avec photo de Raymond Queneau et de François Le Lionnais
      - Septembre 1964, DM-1 (48); 8 f.
        Lettre dactylographiée et signée de Jacques Bens à François Le Lionnais du 17 septembre 1964
        Lettre dactylographiée et signée de Jacques Bens à François Le Lionnais du 19 septembre 1964
        Lettre dactylographiée et signée avec notes autographe de Jacques Bens à François Le Lionnais du 19 septembre 1964
        Lettre dactylographiée et signée de Jacques Bens à André Blavier du 12 septembre 1964
        Lettre dactylographiée de François Le Lionnais à J. bens du 15 septembre 1964
        Lettre dactylographiée de François Le Lionnais à Robert Stéphane du 29 septembre 1964
        Proposition d’ordre du jour autographe pour la réunion du 22 septembre 1964
        Carte autographe de L. Hirschberg à André Blavier du 17 septembre 1964
      - Octobre 1964, DM-1 (49); 27 f.
        Lettre dactylographiée de François Le Lionnais à Marcel Duchamp du 23 octobre 1964
        Programme dactylographié de la tournée Oulipo à Verviers / Liège du 2 au 5 octobre 1964
        Lettre dactylographiée et signée de Noël Arnaud pour l’Oulipo [destinataire inconnu] du 26 octobre 1964
        Lettre dactylographiée de François Le Lionnais à Jacques Bens du 25 septembre 1964
        Lettre autographe de Latis à l’Oulipo du 1e septembre 1964 (22 phalle 92)
        Lettre autographe de Latis à François Le Lionnais du 7 octobre 1964
        Communication dactylographiée de Latis aux membres de la Sous-Commission de l’Oulipo du 29 septembre 1964 (22 absolu 92)
        Carton d’invitation à la conférence de François Le Lionnais « Machines logiques et électroniques et littérature »
        Lettre autographe de Paul Braffort à François Le Lionnais du 11 octobre 1964
        Lettre dactylographiée de François Le Lionnais à l’Oulipo du 13 octobre 1964 (f. 10)
        Lettre dactylographiée et signée de Jacques Bens à François Le Lionnais du 17 octobre 1964
        Lettre dactylographiée et signée de R. Stéphane à François Le Lionnais du 28 septembre 1964
        Trois lettres dactylographiées de André Blavier à François Le Lionnais, sans date
        Projet de répartition des interventions de la tournée de l’Oulipo à Verviers en 2 exemplaires (f. 17-22)
        Note dactylographiée avec ajout autographe d’André Blavier aux oulipiens
        Photocopie d’un essai de classification des structures oulipienne de François Le Lionnais pour la préparation de Verviers
      - Novembre 1964, DM-1 (50); 11 f.
        Compte rendu dactylographié de Jacques Duchateau de la réunion n° 54 du 14 novembre 1964
        Annexe 1: communication dactylographiée de Jacques Duchateau
        Lettre autographe de Marcel Duchamp à François Le Lionnais du 2 novembre 1964
        Note autographe de Jacques Duchateau du 4 novembre 1964 à propos du mi-millénaire de l’Oulipo
        Lettre autographe de Jacques Bens à Raymond Queneau [ou François Le Lionnais] du 12 novembre 1964
        Lettre autographe de Jean Lescure à Raymond Queneau du lundi 21 novembre 1964
        Compte rendu dactylographié de Jacques Duchateau de la réunion n° 55 du 28 novembre 1964
      - Décembre 1964, DM-1 (51); 26 f.
        Compte rendu dactylographié de Jacques Duchateau de la réunion n° 56 du 19 décembre 1964
        Annexe 1: Publication des comptes rendus
        Annexe 2: « Nerval au bûcher »
        Carte de visite de Claude Berge
        Lettre dactylographiée et signée de Jacques Bens aux oulipiens du 1er décembre 1964
        Lettre autographe de Jacques Bens du 2 décembre 1964
        Lettre autographe de M. Pipard à François Le Lionnais du 3 décembre 1964; on y a joint 11 prospectus du jeu Blocky [f. 10-21]
        Lettre dactylographiée et signée de Jean-Louis Jacques à l’Oulipo du 18 décembre 1964
        Lettre dactylographiée et signée de Jacques Bens à François Le Lionnais avec ajouts autographes Lettre dactylographiée de François Le Lionnais à Jacques Bens du 23 décembre 1964
    - 1965, DM-1 (52-63); 150 f.
      - Janvier 1965, DM-1 (52); 6 f.
        Ordre du jour dactylographié avec ajouts autographes de François Le Lionnais de la réunion du 8 janvier 1965 (3 exemplaires)
        Compte rendu dactylographié de Jacques Duchateau de la réunion n°57 du 8 janvier 1965
      - Février 1965, DM-1 (53); 14 f.
        Compte rendu dactylographié de Jacques Duchateau de la réunion n° 58 du 1er février 1965
        Lettre dactylographiée et signée de Jacques Bens à François Le Lionnais, sans date